臺灣高雄地方法院民事裁定
111年度陸許字第1號
聲  請  人  重庆台宝餐饮管理有限公司
                      設重慶市沙坪垻區曾家鎮五里冲村C地                          塊000 號
法定代理人  方凤平    
代  理  人  孫于涵  
相  對  人  張東昇  
上列當事人間聲請裁定認可事件，本院裁定如下：
  主  文
一、認可大陸地區重慶市第一中級人民法院（2015）渝一中法民
    初字第01265號民事確定判決。
二、聲請程序費用新臺幣壹仟元由相對人負擔。 
  理  由
一、聲請意旨略以：兩造在大陸地區有合同糾紛，相對人積欠聲
    請人公司轉讓款、墊付廣告費及墊付之款項等，經聲請人向
    大陸地區重慶市第一中級人民法院提起反訴，經該法院以（
    2015）渝一中法民初字第01265號民事案件審理，並判決相
    對人應給付聲請人：①公司轉讓款人民幣（下同）447,313.7
    3元及逾期利息（逾期利息損失起算日自西元2015年12月25
    日）、②墊付的廣告費6,963元、③墊付的款項109,489元、反
    訴受理費4,884.54元，合計568,650.27元（下稱系爭判決）
    。系爭判決已於2016年12月29日確定，詎相對人迄今仍未付
    款，茲為執行相對人於臺灣地區之財產，爰依臺灣地區與大
    陸地區人民關係條例第74條第1項之規定，檢具海基會驗證
    之判決書及公證書聲請本院認可等語。　　
二、按在大陸地區製作之文書，經行政院設立或指定之機構或委
    託之民間團體驗證者，推定為真正；在大陸地區作成之民事
    確定裁判、民事仲裁判斷，不違背臺灣地區公共秩序或善良
    風俗者，得聲請法院裁定認可。前項經法院裁定認可之裁判
    或判斷，以給付為內容者，得為執行名義。前2項規定，以
    在臺灣地區作成之民事確定裁判、民事仲裁判斷，得聲請大
    陸地區法院裁定認可或為執行名義者，始適用之，臺灣地區
    與大陸地區人民關係條例第7條、第74條定有明文。又按依
    前開條例第74條規定聲請法院裁定認可之民事確定裁判，應
    經行政院設立或指定之機構或委託之民間團體驗證，臺灣地
    區與大陸地區人民關係條例施行細則第68條亦定有明文。
三、經查，聲請人聲請認可系爭判決，業據其提出系爭判決之判
    決書暨其生效證明書、大陸地區江蘇省南京市石城公證處（
    2021）蘇寧石城證字第24470、24469號公證書在卷可稽，且
    前述文書均經財團法人海峽交流基金會驗證無誤，核發（11
    0）南核字第021156、021157號證明書可參，堪信聲請人所
    提上揭文書為真正。而觀諸系爭判決內容，原由相對人提出
    本訴，經聲請人提出反訴，而經雙方參與表示意見並提出證
    據，且係基於兩造間契約之法律關係，判命相對人為前開給
    付，系爭判決已就雙方主張、答辯為逐一之論斷，茲徵前開
    判決之作成，業賦予雙方為實質攻擊、防禦之程序保障，是
    其程序及實體上均未悖於臺灣地區公共秩序或善良風俗。從
    而，揆諸首開說明，本件聲請人之聲請，於法即無不合，應
    予准許。
四、依非訟事件法第21條第2 項、第24條第1 項、民事訴訟法第
    95條、第78條，裁定如主文。　
中　　華　　民　　國　　111 　年　　6 　　月　　30　　日
                  民事第三庭  法　官　鄭珮玟
以上正本係照原本作成。
如對本裁定抗告須於裁定送達後10日內向本院提出抗告狀，並繳
納裁判費新台幣1,000元。　　　　　　　　
中　　華　　民　　國　　111 　年　　6 　　月　　30　　日
                              書記官　張傑琦